【裁判字號】    92,台上,1534
【裁判日期】    920327
【裁判案由】    偽造有價證券
【裁判全文】
最高法院刑事判決                              九十二年度台上字第一五三四號
    上訴人  甲○○
右上訴人因偽造有價證券案件，不服台灣高等法院高雄分院中華民國八十八年十二月
七日第二審判決（八十八年度上訴字第一三五四號，起訴案號：台灣高雄地方法院檢
察署八十七年度偵緝字第二一三號），提起上訴，本院判決如左：
    主  文
原判決撤銷，發回台灣高等法院高雄分院。
    理  由
本件原判決引用第一審判決認定上訴人甲○○於民國八十五年八月二十三日二十二時
許攜帶所有不詳工具，撬開林鴻志位於高雄市○○街三三八號住處大門，侵入其內，
竊取新台幣（下同）十萬元、000000000號行動電話一支及高雄銀行文化中
心分行、九○七六九｜○帳號、票號ＡＷＡ0000000號空白支票一紙。上訴人
意圖供行使之用，先行盜蓋林鴻志之印文於發票人處。嗣上訴人於不詳時地，填寫發
票日期八十五年九月六日、金額十二萬二千四百元，而生損害於林鴻志；上訴人於同
年九月初持向黃繼忠調取現款十二萬二千元，致黃繼忠陷於錯誤而交付，嗣黃繼忠於
同年九月六日提示支票，因林鴻志掛失止付，致遭退票等情。因而維持第一審論處上
訴人意圖供行使之用，而偽造有價證券罪刑之判決，駁回上訴人在第二審之上訴。固
非無見。
惟查：(一)、不論有罪或無罪之判決，其所記載之理由，前後必須互相適合，且對同一
證據資料所為價值之判斷，先後亦須相一致，否則即屬判決理由矛盾之違法，自足構
成撤銷之原因。本件原判決引用第一審判決之事實及理由作為論斷之基礎。第一審法
院將上訴人當庭書寫之二張字跡（金額）、自白書、平日書信送請內政部警政署刑事
警察局鑑定，第一審判決就該鑑定結果「支票上之字跡與甲○○字跡不相符」，認係
因當庭書寫時間距離偽造有價證券之時間相距二年六月之久，鑑定結果不足為上訴人
有利之證明，卻又以同一鑑定文件之「當庭書寫字跡」與支票上字跡有相似之處，為
上訴人不利之認定，原判決理由前後相互齟齬，自有判決理由矛盾之違誤。(二)、第一
審判決事實認定上訴人使用不詳工具撬開林鴻志住處大門，惟對於大門何處遭毀損，
抑或門上之鎖遭破壞，原判決事實未予認定，已不足為法律適用之依據，理由欄除謂
上訴人辯稱前往林鴻志住處打麻將趁隙竊取支票不足採外，並未敘明認定上訴人犯刑
法第三百二十一條第一項第二款加重竊盜罪所憑之依據，同有判決理由不備之違法。
以上或為上訴意旨所指摘，或為本院得依職權調查之事項，應認原判決有撤銷發回更
審之原因。
據上論結，應依刑事訴訟法第三百九十七條、第四百零一條，判決如主文。
中      華      民      國    九十二    年      三      月    二十七    日
                              最高法院刑事第九庭
                                  審判長法官  陳  炳  煌
                                        法官  陳  正  庸
                                        法官  韓  金  秀
                                        法官  吳  信  銘
                                        法官  徐  文  亮
      右正本證明與原本無異
                                              書  記  官
中      華      民      國    九十二    年      四      月      八      日


司法院資訊處製作；財團法人民間司法改革基金會備份。
